臺灣桃園地方法院刑事交通事件裁定　　　96年度交聲字第97號
原處分機關　交通部公路總局台北區監理所板橋監理站
異　議　人
即受處分人　甲○○
上列受處分人因違反道路交通管理處罰條例案件，對於交通部公
路總局台北區監理所板橋監理站中華民國96年2 月6 日所為之處
分（原處分案號：板監裁字第裁41─DB0000000 號）聲明異議，
本院裁定如下：
    主    文
異議駁回。
    理  由
一、按汽車駕駛人停車時，有下列情形之一者，處新臺幣600 元
    以上1200元以下罰鍰：四、在設有禁止停車標誌、標線之處
    所停車。道路交通管理處罰條例第56條第1 項第4 款定有明
    文。
二、原處分意旨略以：異議人即受處分人甲○○於民國95年12月
    27日9 時55分許，將其所有車牌號碼：GT3 －972 號重型機
    車，違規停放在設有禁止停車標線之中壢市○○路50號前，
    經警以「在設有禁止停車標線之處所停車」為由掣單舉發，
    原處分機關交通部公路總局台北區監理所板橋監理站因而依
    道路交通管理處罰條例第56條第1 項第4 款之規定，裁處異
    議人罰鍰新臺幣（下同）600 元等語。
三、異議人異議略稱：於95年12月27日9 時55分許，伊所有車牌
    號碼：GT3 －972 號之重型機車，確實停放在中壢市○○路
    50號前，但伊係於同月25日將上揭機車停放於該處後，至同
    月28日均在臺北處理事務。施工單位原預計於同月21日至22
    日在中壢市○○路之施工路段同時畫白線及黃線，但路邊停
    放車子過多導致無法如期為之，乃將畫黃線之工程順延至同
    月26日。伊停放當時該路段為「白線路段」並非係「畫黃線
    」，且未見施工單位畫黃線之公告，伊倘若知道同月26日要
    畫黃線就不會停放該處等語，為此聲明異議。
四、經查：於95年12月27日9 時55分許，異議人所有車牌號碼：
    GT3 －972 號之重型機車，停放在畫有禁止停車標線之中壢
    市○○路50號前之事實，業經異議人到庭自承不諱，並有舉
    發照片1 份在卷可稽。雖異議人辯稱：伊停放機車時，該路
    段為白線並非是畫黃線云云。然有關中壢市○○路50號前標
    線繪設日期，經交通部公路總局第一區養護工程處洽詢該路
    段承辦工程司及承包商，承包商於同月18日將柏油路鋪設完
    成，並於同月21至22日將現場標線繪設完成（含紅、黃線及
    公車戴客停車格），且標線工程施工時桃園縣交通局也指派
    交通工程人員至現場勘查等情，此有交通部公路總局第一區
    養護工程處中壢工務段於96年4 月13日出具一工壢字第0960
    002662號函1 件附卷可按，則異議人於同月25日停放前揭機
    車時，施工單位既已將現場黃色標線繪設完成，從而異議人
    有前述違規情事，是異議人辯稱，自不足採。基此，原處分
    機關依前揭道路交通管理處罰條例第56條第1 項第4 款規定
    ，裁處受處分人罰鍰600 元，核無違誤之處，異議人聲明異
    議，為無理由，應予駁回。
四、據上論斷，應依道路交通管理處罰條例第87條第2 項、道路
    交通案件處理辦法第19條，裁定如主文。
中　　華　　民　　國　　96　　年　　4 　　月　　26　　日
                                臺灣桃園地方法院交通法庭
                                      法  官  連雅婷
以上正本證明與原本無異。
如不服本裁定，應於送達後5 日內，向本院提出抗告狀。
                                      書記官　張尹嫚
中　　華　　民　　國　　96　　年　　5 　　月　　2 　　日
